ACORDAO-COMPLETO-2366379

ACÓRDÃO DE RELAÇÃO

ACÓRDÃO DE RELAÇÃO 7697/2019 ATA 30/2019 - SEGUNDA CÂMARA

Acórdão 7697/2019-TCU-Segunda Câmara
Vistos estes autos de representação formulada pela Secretaria de Fiscalização de Pessoal – Sefip, em cumprimento ao subitem 9.10.1 do Acórdão 10341/2017-TCU-Segunda Câmara, vazado nos seguintes termos:
“9.10.1. encaminhe à Secretaria de Fiscalização de Pessoal cópia deste acórdão e da documentação relativa aos professores Gerson Antônio Pianetti, Heloísa Maria Murgel Starling, Maria Imaculada de Fátima Freitas e Maria Zilda Ferreira Cury para que aquela unidade técnica autue processo específico com vistas ao exame das acumulações de cargo e de aposentadoria daqueles servidores e à apuração de outras ocorrências semelhantes na Universidade Federal de Minas Gerais”. 
Considerando que estão presentes os requisitos de admissibilidade;
considerando que o exame realizado pela Sefip demonstrou que não houve concomitância no exercício dos cargos com dedicação exclusiva, tendo em vista que a nova admissão de cada um dos servidores apontados se deu quando já estavam aposentados no primeiro cargo;
considerando que essa situação não representa irregularidade nas acumulações de cargo e aposentadoria, conforme jurisprudência deste Tribunal e do Superior Tribunal de Justiça (STJ) ;
considerando que, em relação à possível ocorrência de mais casos de acumulação na Universidade Federal de Minas Gerais (UFMG) , tal situação pode estar ocorrendo nas demais instituições congêneres em todo país;
considerando esse panorama, a fiscalização contínua da folha de pagamento mostra-se instrumento hábil mais eficaz e eficiente para tratar o assunto, com criação de trilha específica, uma vez que o cruzamento de dados é automático e proporciona um alcance infinitamente superior ao tratamento individualizado de cada unidade;
considerando que a Sefip já implementou trilha para tal intento;
considerando que foi cumprido o comando do subitem 9.10.1 do Acórdão 10341/2017-TCU-Segunda Câmara;
considerando, finalmente, o disposto no art. 143, incisos III e V, alínea “a”, do Regimento Interno;
os ministros do Tribunal de Contas da União, reunidos em sessão de 2ª Câmara, ACORDAM, por unanimidade, de acordo com os pareceres emitidos nos autos e com fundamento nos arts. 169, inciso V, 235, 237, inciso VI, 250, inciso I, do Regimento Interno do TCU, em:
a) conhecer desta representação e considerá-la improcedente;
b) dar ciência desta deliberação e da instrução técnica à peça 5 à Universidade Federal de Minas Gerais (UFMG) ;
c) arquivar o presente processo.
1. Processo TC-Processo 035.103/2018-3 (REPRESENTAÇÃO) 
1.1. Classe de Assunto: VI.
1.2. Representante: Secretaria de Fiscalização de Pessoal – Sefip/TCU.
1.3. Unidade: Universidade Federal de Minas Gerais.
1.4. Relatora: ministra Ana Arraes.
1.5. Representante do Ministério Público: não atuou.
1.6. Unidade Técnica: Secretaria de Fiscalização de Pessoal - Sefip.
1.7. Representação legal: não há.
1.8. Determinações/Recomendações/Orientações: não há.

Segunda Câmara

Universidade Federal de Minas Gerais.

Secretaria de Fiscalização de Pessoal - Sefip/TCU.

ANA ARRAES

não há.

Não atuou.

REPRESENTAÇÃO (REPR)

Secretaria de Fiscalização de Pessoal - Sefip.